ja: EUカップサイズ: A; B; C; D; E; F; G; H; I; J; K; L; その他
zh-CN: 欧盟罩杯尺码: A; B; C; D; E; F; G; H; I; J; K; L; 其他
fi: EU-kuppikoko: A; B; C; D; E; F; G; H; I; J; K; L; Muu
ru: Европейский размер чашки: A; B; C; D; E; F; G; H; I; J; K; L; Другое
cs: Velikost košíčků v EU: A; B; C; D; E; F; G; H; I; J; K; L; Jiné
hr-HR: Veličina EU kupa: A; B; C; D; E; F; G; H; I; J; K; L; Ostalo
sk-SK: Veľkosť košíka v EÚ: A; B; C; D; E; F; G; H; I; J; K; L; Iné
ro-RO: Dimensiunea cupei UE: A; B; C; D; E; F; G; H; I; J; K; L; Altele
fr: Taille de bonnet EU: A; B; C; D; E; F; G; H; I; J; K; L; Autre
th: ขนาดของคัพในสหภาพยุโรป: A; B; C; D; E; F; G; H; I; J; K; L; อื่นๆ
pt-PT: UE aprecie a taça: A; B; C; D; E; F; G; H; I; J; K; L; Outro
hu: EU-s kosárméret: A; B; C; D; E; F; G; H; I; J; K; L; Egyéb
pt-BR: Tamanho do bojo do sutiã na UE: A; B; C; D; E; F; G; H; I; J; K; L; Outro
zh-TW: EU 罩杯尺寸: A; B; C; D; E; F; G; H; I; J; K; L; 其他
sv: EU-kupstorlek: A; B; C; D; E; F; G; H; I; J; K; L; Annat
da: EU-skålstørrelse: A; B; C; D; E; F; G; H; I; J; K; L; Andet
it: Taglia della coppa UE: A; B; C; D; E; F; G; H; I; J; K; L; Altro
vi: Kích cỡ cúp ngực EU: A; B; C; D; E; F; G; H; I; J; K; L; Khác
sl-SI: Velikost EU pokala: A; B; C; D; E; F; G; H; I; J; K; L; Drugo
nl: EU cupmaat: A; B; C; D; E; F; G; H; I; J; K; L; Overig
pl: Rozmiar miseczki EU: A; B; C; D; E; F; G; H; I; J; K; L; Inne
en: EU cup size: A; B; C; D; E; F; G; H; I; J; K; L; Other
lt-LT: ES liemenėlės kaušelio dydis: A; B; C; D; E; F; G; H; I; J; K; L; Kita
el: Μεγέθη cup ΕΕ: A; B; C; D; E; F; G; H; I; J; K; L; Άλλο
ko: EU 컵 사이즈: A; B; C; D; E; F; G; H; I; J; K; L; 기타
tr: AB ölçüleri: A; B; C; D; E; F; G; H; I; J; K; L; Diğer
es: Talla de copa de la UE: A; B; C; D; E; F; G; H; I; J; K; L; Otra
bg-BG: Европейски размер на чашката: A; B; C; D; E; F; G; H; I; J; K; L; Друго
nb: EU-koppstørrelse: A; B; C; D; E; F; G; H; I; J; K; L; Annet
de: EU-Körbchengröße: A; B; C; D; E; F; G; H; I; J; K; L; Sonstige